# 收到的转账支票出票日期远晚于收到日期，账务处理的疑问

提问人：wendyiswhy 时间：2015-05-05 10:23:43
企业收到的支票的出票日期是 5 个月后，该支票是对方客户签发，性质类似商业承兑汇票，企业要 5 个月后才能托收。经询问这种支票 5 月确实能够兑现，是真实的。 收到这种支票时，应该怎么做账？以银行存款入账的话， 5 个月后才能正常托收，和对账单存在差异；以应收票据做账，感觉也不合适；如果不处理， 5 月再处理的话，以现在的时点函证应收账款，对方企业肯定不承认。
想请教对这种支票应该怎么处理比较合适。。。。。。

回答人：chenyiwei
基本赞同。另外提示一点：这种行为违反了《票据法》和《支付结算办法》中关于不得签发远期支票的规定，应关注签发和接受此类支票的法律风险。

提问人：hrtsex 时间：2015-09-08 23:28:55
陈版，是否只需支票到期兑付后计入银行存款即可？

回答人：chenyiwei
单就账务处理而言是这样，即只有在到期兑付后才能进行账务处理。此前的远期支票不具有法律上的票据效力。